臺灣新竹地方法院刑事判決
111年度金訴字第287號
公  訴  人  臺灣新竹地方檢察署檢察官
被      告  楊盛俊


指定辯護人  本院公設辯護人林建和
上列被告因違反洗錢防制法等案件，經檢察官提起公訴（111年
度偵字第3527號），被告就被訴事實為有罪之陳述，本院依簡式
審判程序審理，判決如下：
    主  文
楊盛俊幫助犯洗錢防制法第十四條第一項之洗錢罪，處有期徒刑
貳月，併科罰金新臺幣壹萬元，罰金如易服勞役，以新臺幣壹仟
元折算壹日。緩刑貳年，緩刑期間付保護管束，並應於本判決確
定之日起壹年內，向指定之政府機關、政府機構、行政法人、社
區或其他符合公益目的之機構或團體，提供伍拾小時之義務勞務
。
    事  實
一、楊盛俊可預見提供自己之銀行帳戶存摺、提款卡、提款密碼
    及網路銀行帳號、密碼等供人使用，可能幫助他人實施詐欺
    取財及隱匿詐欺犯罪所得之去向，竟仍基於幫助他人實施詐
    欺取財及幫助洗錢之不確定故意，於民國110年12月3日前之
    某日，在不詳地點，將其所申辦之臺灣中小企業銀行帳號000
    -00000000000號帳戶（下稱臺企銀行帳戶）提供予真實姓名
    、年籍不詳之詐欺集團成員使用。嗣該不詳詐欺集團成員取得
    上開臺企銀行帳戶資料後，即共同意圖為自己不法之所有，基
    於詐欺取財及洗錢之犯意聯絡，推由該集團不詳成年成員，以
    如附表各編號所示之詐騙手法，訛騙如附表各編號所示之人
    ，致其等陷於錯誤，於如附表各編號所示時間，匯款如附表
    各編號所示金額至上開臺企銀行帳戶內，旋遭該集團不詳成
    員提領一空。
二、案經高縵慈、吳詩于訴由新竹市警察局第二分局報告臺灣新
    竹地方檢察署檢察官偵查起訴。
    理  由
一、本案被告楊盛俊所犯係死刑、無期徒刑、最輕本刑為3 年以
    上有期徒刑以外之罪，且非高等法院管轄第一審案件，被告
    於本院準備程序進行中，就被訴事實為有罪之陳述，經本院
    認合於刑事訴訟法第273條之1第1 項之規定，裁定進行簡式
    審判程序，合先敘明。
二、上開犯罪事實，業經被告於本院準備程序及簡式審判程序中
    坦承不諱（見本院卷第167-170、171-174頁），核與證人即
    告訴人高縵慈、吳詩于之證述相符（見偵查卷第5-8、9-10
    頁），並有告訴人高縵慈提供之通訊軟體LINE對話紀錄1份
    、交易成功手機翻拍照片影本1張、告訴人吳詩于提供之交
    易成功翻拍照片影本1張、內政部警政署反詐騙諮詢專線紀
    錄表、受理詐騙帳戶通報警示簡便格式表、金融機構聯防機
    制通報單、臺灣中小企業銀行太平分行111年1月14日太平字
    第1118000283號函暨所附客戶基本資料及交易明細影本各1
    份（見偵查卷第30-35、37、42、11-16、20-22頁）等件在
    卷可稽，足認被告上開任意性自白核與事實相符，可以採信
    。
三、論罪科刑：
（一）核被告所為，係犯刑法第30條第1項前段、第339條第1項
      之幫助犯詐欺取財罪及刑法第30條第1項前段、洗錢防制
      法第14條第1項之幫助一般洗錢罪。
（二）被告以一幫助行為提供上開帳戶資料，而幫助詐欺集團分
      別向告訴人高縵慈、吳詩于詐欺取財既遂並遮斷資金流動
      軌跡，係以一行為同時觸犯數罪名，為想像競合犯，應依
      刑法第55條之規定從一重以幫助一般洗錢罪處斷。
（三）被告幫助他人犯一般洗錢罪，為幫助犯，爰依刑法第30條
      第2項規定按正犯之刑減輕之。又被告已於本院審理中就
      幫助洗錢犯行自白不諱（見本院卷第169、172頁），此部
      分應依洗錢防制法第16條第2項規定，遞減輕其刑。
（四）爰審酌被告素行尚佳，未有犯罪之前案紀錄，被告任意提
      供上開臺企銀行帳戶予他人，幫助他人犯罪，致使真正犯
      罪者得以隱匿其身分，助長詐欺犯罪猖獗，破壞社會治安
      及金融秩序，更將造成警察機關查緝詐欺集團犯罪之困難
      ，並致使告訴人等財產權受侵害，所為實值譴責，惟念被
      告犯後終能坦承犯行，態度尚可，暨其自述高中肄業、未
      婚無子、目前沒有工作、經濟來源為擔任人力派遣臨時工
      、上班時間不固定、月收入約新臺幣2萬元、須扶養母親
      、領有中度身心障礙證明、為新竹市政府列冊中低收入戶
      （見本院卷第35、43頁）等一切情狀，量處如主文所示之
      刑，並諭知罰金易服勞役之折算標準。
（五）末查，被告未曾因故意犯罪受有期徒刑以上刑之宣告，有
      臺灣高等法院被告前案紀錄表1 份在卷足按，其因一時失
      慮，致罹刑章，惟犯罪後坦承犯行，經此偵、審程序後，
      當知所警惕，應無再犯之虞，而認原審所宣告之刑以暫不
      執行為適當，爰依刑法第74條第1項第1款之規定，諭知緩
      刑2年，以勵自新。又為促使被告日後更加重視法規範秩
      序、強化法治觀念，敦促其確實惕勵改過，並使其能以義
      務勞動方式彌補其犯罪所生損害等考量，本院認應課予一
      定條件之緩刑負擔，令其能從中深切記取教訓，並督促時
      時警惕，爰併依刑法第74條第2項第5款之規定，諭知被告
      應於本判決確定後1 年內，向執行檢察官指定之政府機關
      等團體，提供如主文所示時數之義務勞務，以期符合本案
      緩刑目的（若被告不履行此一負擔，且情節重大足認原宣
      告之緩刑難收其預期效果，而有執行刑罰之必要者，依刑
      法第75條之1第1項第4 款之規定，得撤銷其宣告），復依
      刑法第93條第1項第2 款之規定，宣告於緩刑期間付保護
      管束，俾由觀護人予以適當之督促，以觀後效。
四、不予沒收之說明：
　　被告將其申請之上開臺企銀行帳戶資料提供予詐欺集團成員
    遂行本案犯行，無積極證據證明被告就本案犯行獲有報酬，
    無從認定有何犯罪所得，爰不予宣告沒收。
據上論斷，應依刑事訴訟法第273條之1第1項、第299條第1項前
段，判決如主文。
本案經檢察官張瑞玲提起公訴，檢察官孫立婷、劉晏如到庭執行
職務。
中　　華　　民　　國　　111 　年　　11　　月　　30　　日
                  刑事第五庭    法  官  魏瑞紅
以上正本證明與原本無異。
如不服本判決應於收受本判決後20日內向本院提出上訴書狀，上
訴書狀應敘述具體理由。上訴書狀未敘述上訴理由者，應於上訴
期間屆滿後20日內補提理由書狀於本院(均須按他造當事人之人
數附繕本 )「切勿逕送上級法院」。 
中　　華　　民　　國　　111 　年　　11　　月　　30　　日
                                書記官  呂苗澂

附錄論罪科刑法條：
刑法第30條
幫助他人實行犯罪行為者，為幫助犯。雖他人不知幫助之情者，
亦同。
幫助犯之處罰，得按正犯之刑減輕之。
刑法第339條第1項
意圖為自己或第三人不法之所有，以詐術使人將本人或第三人之
物交付者，處5年以下有期徒刑、拘役或科或併科50萬元以下罰
金。
洗錢防制法第2條
本法所稱洗錢，指下列行為：
一、意圖掩飾或隱匿特定犯罪所得來源，或使他人逃避刑事追訴
    ，而移轉或變更特定犯罪所得。
二、掩飾或隱匿特定犯罪所得之本質、來源、去向、所在、所有
    權、處分權或其他權益者。
三、收受、持有或使用他人之特定犯罪所得。
洗錢防制法第14條第1項
有第二條各款所列洗錢行為者，處7年以下有期徒刑，併科新臺
幣5百萬元以下罰金。

附表：
編號 被害人 詐騙手法 匯款時間  匯款金額（新臺幣） 1 高縵慈 （提告） 詐騙集團不詳成員於110年11月15日某時許，以通訊軟體LINE聯繫高縵慈，介紹蝦皮衝銷售量賺取傭金活動云云，致高縵慈陷於錯誤，依指示匯款。 110年12月3日 12時38分許  13,999元  2 吳詩于 （提告） 詐騙集團不詳成員於不詳時間，以通訊軟體LINE聯繫吳詩于，介紹蝦皮衝銷售量賺取傭金活動云云，致吳詩于陷於錯誤，依指示匯款。 110年12月3日10時42分許 7,680元    110年12月3日12時11分許 20,900元